臺灣桃園地方法院刑事裁定
111年度聲字第2021號
聲明異議人
即  受刑人  邱文慶



上列聲明異議人即受刑人因妨害性自主案件，對於臺灣桃園地方
檢察署檢察官之指揮執行不服（111年度執字6230號），聲明異
議，本院裁定如下：
    主  文
聲明異議駁回。 
    理  由
一、聲明異議意旨略以：聲明異議人即受刑人受刑人甲○○（下稱
    異議人）前收受臺灣桃園地方檢察署（下稱桃園地檢署）11
    1年度執字第6230號執行命令，而上開執行命令係根據本院1
    11年度審侵訴字第4號刑事判決（下稱本案刑事判決）所做
    成，然本案刑事判決有諸多不當之處，針對異議人係涉犯性
    騷擾防治法之觸摸罪或刑法乘機猥褻罪之理由並未交代，且
    僅採用異議人之自白及被害人之供述為判決基礎，缺乏物證
    補強，而有諸多瑕疵，判決不備理由且違背法令，異議人並
    已委任律師聲請再審，爰聲明異議，請求撤銷上開執行命令
    等語。
二、按受刑人以檢察官執行之指揮為不當者，得向諭知該裁判之
    法院聲明異議，刑事訴訟法第484條定有明文。此所稱「檢
    察官執行之指揮不當」者，係指執行之指揮違法及執行方法
    不當等情形而言，故聲明異議之對象應係檢察官之執行指揮
    行為，而非檢察官據以指揮執行之科刑裁判（最高法院97年
    度台抗字第356號、103年度台抗字第318號裁定意旨參照）
    。此外，法定之異議對象，既係檢察官之執行指揮行為，而
    非檢察官據以指揮執行之裁判。則判決、裁定確定後生效，
    檢察官如係依確定判決、裁定之內容而指揮執行，自難指其
    為違法。倘對法院所為之判決或裁定不服者，則應循上訴或
    抗告程序尋求救濟。如該法院之判決，已經確定，則應另行
    依再審或非常上訴程序，加以救濟，非得以聲明異議方式為
    之（最高法院109年度台抗字第1729號裁定參照）。再按刑
    事訴訟法第430條規定：「聲請再審，無停止刑罰執行之效
    力，但管轄法院之檢察官於再審之裁定前，得命停止」，故
    於再審裁定前，是否停止執行，屬檢察官執行指揮時自由裁
    量之職權行使事項，非謂一經受刑人聲請再審，檢察官即應
    停止執行（最高法院108年度台抗字第1324號裁定意旨參照
    ）。
三、經查：
  ㈠異議人前因妨害性自主案件，經本院以111年度審侵訴字4號
    刑事判決有期徒刑9月（共3罪），定應執行有期徒刑1年6月
    確定等情，有本案刑事判決、臺灣高等法院被告前案紀錄表
    附卷可按，是此部分先予認定。
  ㈡異議人雖提出本件聲明異議。然綜觀其聲明異議意旨，乃對
    本案刑事判決認定之結果有所不服，惟本案刑事判決既已確
    定，則臺灣桃園地檢署檢察官依上開確定判決內容，以該署
    111年度執字第6230號為指揮執行，自難認有何違法或有何
    執行方法不當之情形。況且，聲明異議意旨並未具體指摘檢
    察官有何積極執行指揮之違法及其執行方法有不當之情，僅
    係就本案刑事判決有無違誤之問題，再事爭執，自不屬聲明
    異議之客體。
  ㈢異議人雖已就本案刑事判決聲請再審（參前述臺灣高等法院
    被告前案紀錄表所載）。然依前述法律規定，聲請再審無停
    止刑罰執行效力，亦非法定停止徒刑執行之事由，是否停止
    執行則屬檢察官裁量權之行使，是亦無從以異議人已就本案
    刑事判決聲請再審一事，認定檢察官之指揮執行有所違誤或
    不當。
  ㈣據此，檢察官既係依據本案刑事確定判決據以指揮執行，自
    無違法或不當可言，是本件聲明異議為無理由，應予駁回。
四、依刑事訴訟法第486 條，裁定如主文。 
中　　華　　民　　國　　111 　年　　8 　　月　　31　　日
                  刑事第四庭    法　官　陳韋如
以上正本證明與原本無異。
如不服本裁定，應於送達後5日內向本院提出抗告狀。
                                書記官　劉貞儀
中　　華　　民　　國　　111 　年　　8 　　月　　31　　日